臺灣高等法院高雄分院民事裁定　　　　　 96年度抗字第293號
抗　告　人　乙○○
上列抗告人與相對人甲○○、丙○○等間保全證據事件，對於民
國96年9 月20日96年度審全字第20號裁定，提起抗告，本院裁定
如下：
    主  文
原裁定廢棄，發回臺灣高雄地方法院。
    理  由
一、按證據有滅失或礙難使用之虞，或經他造同意者，得向法院
    聲請保全，為民事訴訟法第368 條所明定。所謂證據有礙難
    使用之虞，係指證據若不即為保全，將有不及調查使用之危
    險者而言。
二、本件抗告意旨略以：依抗告人與相對人甲○○、丙○○於民
    國96年6 月16日所簽立之合夥契約書第5 條後段雖約定：「
    財產清冊應於10日內詳為盤點後製作清冊，經甲（即相對人
    甲○○）、乙（即抗告人）、丙（即相對人丙○○）三方簽
    署後認列」，然抗告人於原審所提出之如原裁定之附件所示
    物品，尚未經盤點、製作成清冊及經相對人簽署認列，相對
    人即於96年7 月31日，夥同不詳姓名綽號「萬祥」之男子及
    6 、7 名黑道人士，強將抗告人所經營位於高雄市○○區○
    ○街155 號工廠之鎖及保全系統予以更換，侵佔工廠內之物
    品，抗告人乃於96年8 月28日終止兩造間之合夥契約，終止
    後，抗告人得請求相對人清算合夥財產，茲因工廠內之財產
    設備、原物料成品及半成品（即原裁定附件所示之物品）均
    在相對人占有中，恐相對人將來隱匿上開合夥財產或否認抗
    告人所提出如原裁定之附件，抗告人將於民事訴訟中陷於「
    舉證責任」之困難，爰求准予保全如原裁定附件所示之證據
    。原裁定誤認抗告人聲請保全如原裁定附件所示之證據，有
    經相對人甲○○、丙○○簽署認列，而駁回抗告人之聲請，
    顯有違誤，爰請求廢棄原裁定等語
三、查，依兩造所簽訂之合夥契約書第5 條約定：「本合夥之財
    產包括高雄市○○區○○街155 號廠房內目前所有之設備，
    原物料成品及半成品、辦公用品及車輛等一切生財設施，以
    及置放於高雄市85大樓21樓及泰國充當陳列品之辦公家具、
    裝潢全部及合夥成立前屬於美軒家具股份有限公司之應收帳
    款及應付債務。財產清冊應於10日內詳為盤點後製作清冊，
    經甲（即相對人甲○○）、乙（即抗告人）、丙（即相對人
    丙○○）三方簽署認列。」，依此約定，兩造合夥事業之財
    產範圍，應為盤點後製作成清冊，並經兩造簽署認列始可。
    茲抗告人主張其於原審所提出之如原裁定附件所示之物品，
    尚未為盤點後製作成清冊，並經相對人簽署認列等情，如屬
    實，則不能僅憑抗告人所提出之如原裁定之附件，即認該附
    件所列之物品即為兩造合夥事業之財產，及上開物品現全部
    為相對人占有中，是上開附件所示之物品有無盤點後製作成
    清冊，並經相對人簽署認列? 及相對人所占有上開工廠內之
    財產設備及原物料成品、半成品之種類、數量為何? 是否與
    抗告人於原審所提出如原裁定附件之記載相符? 嗣相對人若
    就部分物品否認有占有之事實，且將部分物品移離上開工廠
    ，則證據將有滅失或礙難使用之虞，原審未察，即以兩造對
    於合夥財產既已造冊表列確定明細、數量及價值，則日後為
    合夥清算應無困難之虞，而駁回抗告人保全證據之聲請，尚
    有未洽。抗告意旨，指摘原裁定不當，即有理由，應由本院
    將之廢棄，發回原法院查明，更為裁定。
四、據上論結，本件抗告為有理由，依民事訴訟法第492 條裁定
    如主文。
中　　華　　民　　國　　96　　年　　10　　月　　15　　日
                            民事第三庭
                                審判長法官  張國彬
                                法      官  吳登輝
                                法      官  鄭月霞
以上正本證明與原本無異。
如不服本裁定應於送達後10日內向本院提出再抗告狀（並按他造
當事人之人數附繕本），並繳納再抗告費新臺幣1,000 元。
再為抗告應以適用法規顯有錯誤為理由，並經本院之許可，該許
可以原裁定所涉及之法律見解具有原則上之重要性者為限，並委
任律師為代理人。
中　　華　　民　　國　　96　　年　　10　　月　　15　　日
                                書  記  官  吳新貞
附註：
抗告人之配偶、三親等內之血親、二親等內之姻親，或抗告人為
法人、中央或地方機關時，其所屬專任人員具有律師資格並經法
院認適當者，亦得為第三審代理人。
抗告人或其法定代理人具有律師資格者及前項情形，應於提起抗
告或委任時釋明之。
得
